【裁判字號】    92,交易,340
【裁判日期】    920722
【裁判案由】    公共危險
【裁判全文】
臺灣臺北地方法院刑事判決                        九十二年度交易字第三四○號
    公  訴  人  臺灣臺北地方法院檢察署檢察官
    被      告  甲○○
右列被告因公共危險案件，經檢察官聲請以簡易判決處刑（九十一年度偵字第一七三
○九號），經本院臺北簡易庭受理後（受理案號為九十一年度北交簡字第三三三八號
），認不宜以簡易判決處刑，移送前來，本院適用通常程序判決如左：
    主  文
甲○○意圖為自己不法之所有，而侵占離本人所持有之物，處罰金參仟元，如易服勞
役，以參佰元折算壹日。又服用酒類，不能安全駕駛動力交通工具而駕駛，處罰金壹
萬伍仟元，如易服勞役，以參佰元折算壹日。應執行罰金壹萬柒仟元，如易服勞役，
以參佰元折算壹日。
    事  實
一、甲○○於民國九十一年五月間某日中午十二時許，在台北縣汐止市○○路六六號
    警衛室旁，見乙○○所有之車號ＱＱＵ—七六七號輕型機車車牌掉落地面，因其
    騎乘之車號ＱＥＣ—九七八號輕型機車車牌前已遭警吊扣，遂萌不法所有之意圖
    ，將脫離乙○○持有之前開車號車牌侵占入己，懸掛於其所騎乘之前開機車上。
二、甲○○於九十一年七月八日晚間七時許，在台北縣板橋市○○路○段十九巷三三
    號二樓家中服用酒類啤酒、維士比加米酒，已達反應較慢、感覺減低、影響駕駛
    而不能安全駕駛動力交通工具之狀態，猶於酒後騎乘懸掛ＱＱＵ—七六七號車牌
    之輕型機車上路，於當日晚間十時十分許，行經台北市○○區○○街與貴陽街口
    為警查獲，測得其呼氣所含酒精濃度達每公升零點五九毫克。
三、案經台北市政府警察局萬華分局報告臺灣臺北地方法院檢察署檢察官偵查聲請簡
    易判決處刑。
    理  由
一、上開事實欄一、之犯罪事實，業據被告甲○○於本院審理時坦承不諱，核與證人
    乙○○及其弟郭彥佑證述之情節相符，並有台北市政府警察局萬華分局贓物認領
    保管收據、車籍作業系統查詢認可資料等件附卷可稽，足證被告之自白與事實相
    符，被告侵占乙○○所有、車號ＱＱＵ—七六七號車牌之事證明確，犯行堪予認
    定。
二、訊據被告甲○○，對於在事實欄二、所載時、地因服用酒類，不能安全駕駛動力
    交通工具而駕駛之犯罪事實坦承不諱，並有酒測單一紙在卷可稽。按刑法第一百
    八十五條之三所規定服用酒類，不能安全駕駛動力交通工具而駕駛者，應負刑事
    責任，揆其立法目的本在藉抽象危險犯之犯罪構成要件，以嚇阻酒後駕車者對道
    路交通安全之危害，本不以發生實害為必要。而所謂不能安全駕駛之認定，並無
    一定之數值可供界定，而係由法院以一般社會通念之客觀標準，足生公共危險時
    即足。目前行政機關所取締酒後駕車之參考標準，係依法務部於八十八年五月十
    日邀集司法院刑事廳、交通部、行政院衛生署、內政部警政署及中央警察大學等
    機關開會，所為凡呼氣酒精濃度逾每公升含零點五五毫克時，即屬不能安全駕駛
    之決議。上開會議決議本身固僅屬檢警取締酒後駕車之參考，尚無拘束法院之效
    力，惟以上開會議決議所採之標準，係參考美國、德國及日本等國家所進行之酒
    精濃度與精神狀態之測試實驗，亦即，各項實驗均發現凡呼氣中酒精濃度達每公
    升零點五五毫克時，就人之生理方面，已產生視覺反應遲鈍、影像不能集中、同
    時不能看清前方路況及車旁照後鏡等狀況，及駕駛能力已受有影響、肇事率已為
    一般人正常人之十倍之事實。被告甲○○於遭警施以酒測時，呼氣中酒精濃度每
    公升達零點五九毫克，有酒測單一份附卷可參，依一般社會通念，已達不能安全
    駕駛之程度；且其為警查獲時，有駕駛蛇行、車身搖擺不定，轉彎半徑過大或過
    小等駕駛操控力欠佳之情狀，另有警製刑法第一百八十五條之三案件測試觀察紀
    錄表在卷可稽，益證其已不能安全駕車。而被告於酒後確有駕車之事實，業如前
    述，是以其於飲用酒類後，已達不能安全駕駛動力交通工具而仍然駕駛之犯行，
    堪予認定。
三、核被告甲○○所為，係分別觸犯刑法第三百三十七條之侵占離本人所持有之物罪
    及刑法第一百八十五條之三之醉態駕駛罪。被告所犯上開二罪，犯意各別，構成
    要件互異，應予分論併罰。爰審酌被告之智識程度、犯罪所生損害，及酒後駕車
    之危害及酒後不應駕車之觀念，已透過學校教育、政令宣導及各類媒體廣為介紹
    傳達各界週知多年，被告對於酒後不能駕車，及酒醉駕車之危險性，應有相當之
    認識，詎其明知飲酒致醉，不能安全駕駛，猶駕車上路，顯心存僥倖，並乏尊重
    其他用路人生命、財產安全之觀念，至為可訾等各項情狀，就其所犯各罪，分別
    量處如主文所示之刑及諭知易服勞役之折算標準，並依法定其應執行之刑，以資
    懲儆。
據上論斷，依刑事訴訟法第四百五十二條、第二百九十九條第一項前段，刑法第三百
三十七條、第一百八十五條之三、第四十二條第二項、第五十一條第七款，罰金罰鍰
提高標準條第一條前段、第二條，判決如主文。
本案經檢察官孫治遠到庭執行職務
中      華      民      國      九十二      年      七    月    二十二  日
                                      臺灣臺北地方法院交通法庭
                                          法  官  陳婷玉
右正本證明與原本無異。
如不服本判決，應於判決送達後十日內，向本院提出上訴狀。
                                          書記官  陳弘文
中      華      民      國      九十二      年      七    月    二十二  日
附錄本案所犯法條全文：
中華民國刑法第一百八十五條之三
服用毒品、麻醉藥品、酒類或其他相類之物，不能安全駕駛動力交通工具
而駕駛者，處一年以下有期徒刑、拘役或三萬元以下罰金。
中華民國刑法第三百三十七條
 (侵占遺失物罪)
意圖為自己或第三人不法之所有，而侵占遺失物、漂流物或其他離本人所
持有之物者，處五百元以下罰金。


司法院資訊處製作；財團法人民間司法改革基金會備份。
